【裁判字號】    99,上訴,1463
【裁判日期】    990701
【裁判案由】    毒品危害防制條例
【裁判全文】
臺灣高等法院刑事判決                99年度上訴字第1463號
上  訴  人  臺灣宜蘭地方法院檢察署檢察官
上  訴  人
即  被  告  甲○○
選任辯護人  柯士斌律師（法律扶助）
上列上訴人因被告違反毒品危害防制條例案件，不服臺灣宜蘭地
方法院98年度訴字第447號，中華民國99年3月5日第一審判決（
起訴案號：臺灣宜蘭地方法院檢察署98年度偵字第2327、2873號
），提起上訴，本院判決如下：
    主  文
原判決關於原判決附表一、二被訴販賣第一級毒品予陳進中共二
十次及定執行刑部分均撤銷。
甲○○販賣第一級毒品，處有期徒刑拾伍年陸月，未扣案門號0
000000000號行動電話壹具（含SIM卡壹張）沒收之，
如全部或一部不能沒收時，追徵其價額或以其財產抵償之；及販
賣第一級毒品所得財物新臺幣壹仟元沒收之，如全部或一部不能
沒收時，以其財產抵償之。
甲○○被訴於民國九十七年二月間至同年十一月間販賣第一級毒
品予陳進中共十九次部分，均無罪。
其他上訴駁回。
甲○○上開撤銷改判部分，與上訴駁回部分（即附表三、四、五
、六），主刑部分應執行有期徒刑拾捌年陸月。
    事  實
一、甲○○（綽號大鼻）前於民國83年間因違反肅清煙毒條例及
    麻醉藥品管理條例案件，經法院分別判決判處有期徒刑三年
    六月、七月，並定執行刑有期徒刑三年十月確定。復於94年
    間因違反同上條例等案件，經法院各判處有期徒刑三年八月
    、十月，並定執行刑有期徒刑四年四月確定。上開執行刑接
    續執行後，於92年6月29日假釋縮刑期滿執行完畢。二、甲
    ○○明知海洛因、安非他命分別為毒品危害防制條例第二條
    第二項第一款、第二款規定所規定之第一、二級毒品，均不
    得非法販賣、轉讓、幫助施用，竟仍分別為下列之犯行：
  (一)甲○○意圖營利，基於販賣第一級毒品海洛因之犯意，於97
    年11月4日至同年月10日間之某時，由陳進中以其住處之00-
    0000000號市內電話與甲○○持用之0000000000號行動電話
    聯絡後，在宜蘭縣員山鄉○○路○段143巷23號4樓之3甲○○
    住處樓下，由甲○○以新臺幣（下同）1千元之價格，販賣
    第一級毒品海洛因予陳進中牟利。
  (二)甲○○基於轉讓第一級毒品海洛因之犯意，分別於附表三所
    示之時、地及聯絡方式，轉讓如附表三「轉讓數量」欄所示
    數量（均未達加重其刑標準—淨重五公克）之海洛因共三次
    予黃冠騰。
  (三)甲○○與乙○○（業經檢察官另行提起公訴）共同基於轉讓
    第一級毒品海洛因之犯意聯絡，於附表四所示之時、地及聯
    絡方式，先後三次轉讓如附表四「轉讓數量」欄所示數量（
    均未達加重其刑標準—淨重五公克）之海洛因予黃冠騰。
  (四)甲○○明知黃冠騰有施用第一級毒品海洛因之惡習，其竟各
    基於幫助施用第一級毒品海洛因之犯意，先後於附表五所列
    時間、地點，以附表五所列之方法，幫助黃冠騰施用海洛因
    共計六次。
  (五)甲○○明知陳鈞宸有施用第一級毒品海洛因、第二級毒品安
    非他命之惡習，其竟基於幫助施用第一級毒品海洛因、第二
    級毒品安非他命之犯意，先於附表六編號1所列時間、地點
    ，以附表六編號1所列之方法，幫助陳鈞宸施用海洛因；復
    於附表六編號2所列時間、地點，以附表六編號2所列之方法
    ，同時幫助陳鈞宸施用海洛因及安非他命。
二、案經宜蘭縣政府警察局移送臺灣宜蘭地方法院檢察署檢察官
    偵查起訴。
    理  由
壹、證據能力部分：
一、按被告以外之人於偵查中向檢察官所為之陳述，除顯有不可
    信之情況者外，得為證據，刑事訴訟法第159條之1第2項定
    有明文。此乃因檢察官訊問證人、鑑定人等被告以外之人時
    ，均能遵守法律規定而不致違法取供，並令具結，可信性極
    高，為兼顧理論與實務而設。故被告、辯護人如主張證人於
    偵查中所為證言顯有不可信之情形者，本乎當事人主導證據
    調查原則，自應負舉證責任，否則，被告以外之人向檢察官
    所為之陳述，毋庸另為證明，即得作為認定被告犯罪之證據
    。查證人黃冠騰、楊鏈璋、陳鈞宸、陳進中於偵查中之供證
    ，業經檢察官依法令其等具結，而被告或辯護人復未指出並
    證明各該證言有何顯不可信之情況，且無其他事證足資認定
    其等於檢察官訊問時有受違法取供情事，並證人黃冠騰、陳
    鈞宸及陳進中於原審審理中，由被告及辯護人踐行對質詰問
    之程序，即屬合法調查之證據，自得作為本案判決之證據。
    至被告及其辯護人辯稱．上開證人於原審經交互詰問後均翻
    異前詞，足認渠等於偵查中之供證可信度極低云云，乃屬證
    據證明力之問題，與證據能力無涉，併此敘明。
二、次按被告以外之人於審判外之陳述，雖不符前四條之規定，
    而經當事人於審判程序同意作為證據，法院審酌該言詞陳述
    或書面陳述作成時之情況，認為適當者，亦得為證據；當事
    人、代理人或辯護人於法院調查證據時，知有第159 條第1
    項不得為證據之情形，而未於言詞辯論終結前聲明異議者，
    視為有前項之同意；刑事訴訟法第159條之5定有明文。查，
    除前開證據之外，本判決下列認定事實所引用之證據資料（
    包含人證與文書證據、物證等證據），並無證據證明係公務
    員違背法定程序所取得；而檢察官、被告及辯護人對本院提
    示之卷證，亦均表示對於證據能力沒有意見而不予爭執，且
    迄至言詞辯論終結前亦未再聲明異議，本院審酌上開證據資
    料製作時之情況，尚無違法不當或證明力明顯過低之瑕疵，
    亦認以之作為證據，應屬適當。
貳、有罪部分：
一、訊據上訴人即被告甲○○矢口否認有何販賣第一級毒品，及
    如附表三、四所示之轉讓第一級毒品暨如附表六所示之幫助
    施用第一、二級毒品等犯行，辯稱：伊未販賣海洛因予陳進
    中，陳進中當時沒有錢購買毒品，向伊索討未果，且伊因曾
    拿刀要殺陳進中，陳進中因而懷恨在心，遂誣陷伊，又伊係
    與黃冠騰合資購買海洛因，未幫助黃冠騰施用，亦未曾要伊
    太太乙○○轉交毒品予黃冠騰，另陳鈞宸係找伊一起合資購
    買毒品，伊沒有幫助他云云。辯護人辯護意旨略以：本案除
    陳進中、黃冠騰、陳鈞宸等人於偵查中供證、通聯紀錄及扣
    案之少量毒品與電子磅秤外，並無任何監聽譯文，而上開證
    人之供述係為了自己的利益或個人恩怨糾葛，所以其等供述
    的內容前後矛盾衝突，已不足採信。況陳鈞宸在原審因另案
    被起訴販賣，顯見其自己有毒品來源，何需向被告購買毒品
    ？因此並沒有證據足以證明陳鈞宸的指訴為真實，不能依照
    陳鈞宸片面的指訴認定被告有罪。另陳進中因毒癮很重，一
    直要找被告拿毒品，被告還曾拿刀趕他走，兩人因此結怨。
    陳進中於偵查中說向被告買了二十幾次，在原審又改稱係拿
    錢請被告幫忙買，且買毒品的時間、數量等詳細交易情形都
    說不清楚，反反覆覆，從證據法則來講，僅從一個證人反覆
    的不詳供詞何以來認定被告的犯罪事實。至於黃冠騰部分，
    他本來也是指證有跟被告買，後來在原審就改稱是與被告出
    錢合資去購買，既然證人已稱係與被告一起買的話，即非屬
    轉讓行為云云。
二、經查：
  (一)販賣海洛因予陳進中部分
  1.證人陳進中於97年11月間，以其住處之00-0000000號市內電
    話與被告持用之0000000000號行動電話聯絡後，在宜蘭縣員
    山鄉○○路○段143巷23號4樓之3甲○○住處樓下，以1千元
    之價格，向被告購賣海洛因之事實，業據證人陳進中於偵查
    中供證明確（第2873號偵查卷第29、30頁）。而證人陳進中
    於97年11月4日至同年月10日間以其住處之00-0000000號市
    內電話與被告持用之0000000000號行動電話多次通聯之事實
    ，亦有00-0000000號市內電話通聯調閱查詢單、0000000000
    號行動電話通聯紀錄等在卷可稽（第2873號偵查卷第22至27
    頁）。且參以證人陳進中自承其大約一個月施用毒品一次或
    二次，所以一個月會向被告購買一次或二次等語（同上偵查
    卷第30 頁），及證人陳進中於97年11月4日至同年月10日間
    確有上述通聯紀錄之情，堪認被告於97年11月4日至同年月
    10日間之某時，在其前揭住處樓下應有以上開價格販賣海洛
    因予陳進中至少一次之行為（以最有利於被告之次數、數量
    計算）。雖被告於原審中辯稱伊只有免費送海洛因給陳進中
    施用云云（原審卷二第65頁），惟證人陳進中乃具相當生活
    智識經驗之成年人，其對於「販賣」毒品、「贈送」毒品間
    之差別，當能清楚分辨，甚且證人陳進中與被告係朋友關係
    ，彼此間亦無任何深仇大恨（此據被告、證人陳進中分別供
    明及供證在卷，見原審卷一第14頁，原審卷二第23頁），證
    人陳進中顯無設詞誣陷被告之動機存在，倘證人陳進中確無
    向被告購買毒品，衡諸常情，其當無為上開故意捏造不利於
    被告之證述之理。
  2.雖證人陳進中於原審供證：伊曾經拿錢給被告一、二次，拜
    託他幫伊購買海洛因云云，及被告於原審亦更異前詞，辯稱
    ：其係跟證人一起出錢去購買云云（原審卷二第22頁）。惟
    按證人之陳述有部分前後不符，或相互間有所歧異時，究竟
    何者為可採，法院仍得本其自由心證予以斟酌，非謂一有不
    符或矛盾，即應認其全部均為不可採信；其基本事實之陳述
    ，若果與真實性無礙時，則仍非不得予以採信（最高法院74
    年台上字第1599號判例參照）。綜觀陳進中於偵查及原審中
    之證述，其雖於原審詰問時否認向被告購買毒品之事實，然
    仍稱其於檢察官偵查中所言為實在，並稱：「（面對被告之
    辯護人）我現在就是要幫被告解套，但你一直問我，我要怎
    麼解。」、「我就說我不想作證，我怕作偽證會受到處罰。
    說白的，能夠幫被告解套的話就是實在」等語（原審卷二第
    21、22頁），益徵其欲為被告脫罪之情溢於言表，自難以證
    人陳進中於原審之證言資為有利於被告之證據。被告雖另辯
    稱：伊因曾拿刀要殺陳進中，陳進中因而懷恨在心，遂誣陷
    伊云云，然為證人陳進中於原審所否認在卷，且以證人陳進
    中前開於原審審理時意欲為被告解套之供證，更難認其有被
    告所稱故意挾怨報復之動機。而辯護人以證人陳進中於偵查
    及原審中之供證互相歧異，遽認其於偵查中證言之可信度極
    低，亦無足採。
  3.另證人陳進中雖於偵查中供證：伊向被告購買毒品20、30次
    ，其中大約3、4次，係伊跟被告聯絡後，被告叫伊過去他家
    ，下來的人是乙○○，伊就直接將錢交給乙○○，乙○○把
    海洛因交給伊等語（第2873號偵查卷第30、31頁），惟其嗣
    於原審則供證：「（問：你說於偵查中所稱向被告購買海洛
    因二、三十次是實話，你怎麼還記得這二、三十次是如何算
    出來的？）不是我算的，當初是問我一個月吃幾次來計算的
    ，然後問我對不對，我就說對。」、「（問：乙○○「（問
    ：乙○○到底有無與被告參與販賣毒品給你？）沒有。她只
    是跟被告在一起而已。」等語（原審卷二第21、24頁），前
    後供證內容即已相歧，且證人陳進中所述購買毒品次數除97
    年11月4日至同年月10日間1次有通聯紀錄可佐外，其餘19次
    並無補強證據（詳後述之無罪部分）。況證人乙○○亦於本
    院供證：伊不認識陳進中，完全不知道這個人，更未無陳進
    中於偵查中所指曾交毒品予陳進中及收錢之情形等語（本院
    卷第101頁）。是陳進中所稱其施用之毒品海洛因均係向被
    告購買，共計購買「20、30次」之情，除上開97年11月4日
    至同年月10日間之某時向被告購買1次外，其餘向被告及被
    告之妻乙○○購買海洛因之供述因無其他補強證據，自難遽
    以認定乙○○係與被告共同販賣毒品予陳進中之情。
  4.按販賣海洛因係違法行為，非可公然為之，且有其獨特之販
    售通路及管道，復無公定價格，又屬容易增減分裝之物，每
    次買賣之價量，均可能隨時依雙方關係深淺、資力、需求量
    及對行情之認知、來源是否充裕、查緝鬆嚴、購買者被查獲
    時供述購買對象之可能風險評估等，而異其標準，非可一概
    而論，本件被告既不承認其有前開販賣第一級毒品海洛因之
    事實，自無從查得其販入上開海洛因之真正價格及其因非法
    販賣該海洛因予證人陳進中而獲得之具體利潤金額，然按近
    來政府為杜絕毒品之氾濫，對於查緝施用及販賣毒品之工作
    ，無不嚴加執行，販賣毒品罪又係重罪，設若無利可圖，衡
    情一般持有毒品之人當無輕易將所持有之海洛因屢次轉讓他
    人而甘冒於再次向他人購買時，而有被查獲移送法辦之危險
    之理。且不論是瓶裝或袋裝之海洛因，均可任意分裝或增減
    其份量，而每次買賣之價量，亦隨時隨雙方關係之深淺、當
    時之資力、需要程度及對行情之認知等因素，機動的調整，
    因之販賣之利得，除經坦承犯行，或帳冊價量均臻明確外，
    委難察得實情，職是之故，縱未確切查得販賣賺取之實際差
    價，但除別有事證，足認係按同一價格轉讓，且確未有牟利
    之意圖外，尚難執此認非法販賣之事證有所不足，致知過坦
    承者難辭重典，飾詞否認者反得逞僥倖，而失情理之平，惟
    販賣之人從價差或量差中牟利之方式雖異，然其販賣目的在
    意圖營利則同一，堪認被告販入海洛因之價格必較販出之價
    格低廉，或以同一價格而減少海洛因之份量，而有從中賺取
    差額利潤圖利之意圖及事實，此應屬合於論理法則，且不違
    背社會通常經驗之理性判斷，是被告販賣海洛因，有營利之
    意圖，亦可認定。
  5.綜上所述，事證明確，被告空言否認犯行，顯屬事後飾卸之
    詞，不足採信。被告於前揭時、地，以1千元之價格販賣第
    一級毒品海洛因予陳進中，而藉此牟利之販賣第一級毒品之
    犯行，洵堪認定，應依法論科。
  (二)轉讓海洛因部分（即附表三、四）：
  1.證人黃冠騰於附表三所示之時間、地點、聯絡方式與被告聯
    絡後，被告即將其先前已購得如附表三「轉讓數量」欄所示
    金額數量之海洛因毒品，轉讓予黃冠騰，並由被告將海洛因
    毒品交予黃冠騰，黃冠騰則將價金交予被告；證人黃冠騰於
    附表四所示之時間、地點、聯絡方式與被告聯絡後，被告即
    將其先前已購得如附表四「轉讓數量」欄所示金額數量之海
    洛因毒品，轉讓予黃冠騰，並由乙○○將海洛因毒品交予黃
    冠騰，黃冠騰則將價金交予被告等事實，業據證人黃冠騰於
    原審供證在卷（原審卷一第185至193頁）。而參諸黃冠騰確
    有施用第一級毒品之前案紀錄，及證人黃冠騰於97年10月間
    以0000000000號行動電話與被告持用之0000000000號行動電
    話通聯多次之事實，亦有卷附證人黃冠騰之前案紀錄表所示
    （原審卷一第61、62頁）、0000000000號行動電話通聯紀錄
    、0000000000號行動電話通聯調閱查詢在卷可稽（警詢卷第
    100至102、133頁），且證人黃冠騰於原審已明確供證：「
    伊係以0000000000號行動電話撥打與被告持用之0000000000
    號行動電話，與被告聯絡拿海洛因」等語（原審卷一第191
    、193、194頁），其證言經核確與前揭通聯紀錄相符。再者
    ，審酌黃冠騰與被告間並無任何深仇大恨，證人黃冠騰亦無
    設詞誣陷被告之動機存在，倘被告並無將其所有之海洛因撥
    讓予證人黃冠騰，衡諸常情，證人黃冠騰當無於原審審理時
    故意捏造不利於被告之供述之理。依此，堪認證人黃冠騰所
    稱被告曾將其所持有之海洛因毒品轉讓予證人黃冠騰乙節，
    確屬真實可採。
  2.至於本件被告雖係有償的將其所持有之海洛因毒品撥讓予證
    人黃冠騰，及證人黃冠騰亦供證：「被告說他是先將自己的
    海洛因毒品撥給我，但我的認知是向被告購買海洛因」云云
    （原審卷一第193頁），惟證人黃冠騰於原審亦同時供證：
    「我不知道被告有沒有賺我的錢，而且我覺得他給我的量比
    一般市價還要多。」等語甚明（原審卷一第189頁），顯然
    證人黃冠騰亦不知被告將海洛因毒品撥讓予伊時，究竟有無
    從中賺取任何利潤？因此，自難以被告係有償撥讓海洛因毒
    品予證人黃冠騰，即遽認被告之所為係屬營利販賣之行為。
    另證人乙○○雖於本院供證：伊不認識黃冠騰，亦未曾聽過
    或看過這個人，更未曾交毒品予黃冠騰云云（本院卷第101
    頁）。惟以被告除有償撥讓海洛因毒品予證人黃冠騰外，復
    自承曾多次與證人黃冠騰一同合資購買海洛因毒品，可知被
    告與證人黃冠騰間之關係匪淺，而乙○○本人亦有施用海洛
    因之習性，並因施用毒品犯行經法院裁定強制戒治，現執行
    中（本院全國前案簡列表，本院卷第86、87頁），則其對與
    其夫即被告來往密切，並與其夫妻同好吸毒之黃冠騰，竟諉
    為不識，顯係事後圖卸之詞，要無可信。是其上開供證要難
    資為有利於被告之證據。依上述，被告於未賺取任何代價之
    情形下，將其所持有之海洛因毒品，以原價轉讓予黃冠騰，
    於情理上確有此可能。此外，公訴人復未能舉出其他證據證
    明被告係基於營利之意圖，將海洛因毒品販售予證人黃冠騰
    ，以從中收取對價牟取利益。從而，綜核公訴人所舉之全部
    卷證資料，自僅足認定被告之行為內容係於未賺取任何代價
    之情形下，非基於營利之意圖，而將其所持有之海洛因毒品
    ，以原價轉讓予黃冠騰。因此，被告於附表三所示之時間、
    地點、聯絡方式與證人黃冠騰聯絡後，於未賺取任何代價之
    情形下，將其先前已購得如附表三「轉讓數量」欄所示金額
    數量之海洛因毒品，以原價轉讓予黃冠騰，並由被告將海洛
    因毒品交予黃冠騰，黃冠騰則將價金交予被告；被告於附表
    四所示之時間、地點、聯絡方式與證人黃冠騰聯絡後，於未
    賺取任何代價之情形下，將其先前已購得如附表四「轉讓數
    量」欄所示金額數量之海洛因毒品，以原價轉讓予黃冠騰，
    並由乙○○將海洛因毒品交予黃冠騰，黃冠騰則將價金交予
    被告等事實，均堪以認定。
  3.綜上所述，此部分事證已臻明確，被告以首揭情詞否認犯行
    ，要屬事後卸責之詞，要無可採。其於附表三所示之時、地
    ，轉讓第一級毒品之犯行，及於附表四所示之時、地，與其
    妻乙○○共同轉讓第一級毒品之犯行，均堪予認定，自應依
    法論科。
  (三)幫助施用海洛因及安非他命部分（即附表五、六）：
  1.被告於附表五所示之時、地，與證人黃冠騰合資購買海洛因
    ，而幫助證人黃冠騰取得海洛因毒品施用之犯罪事實，已據
    被告迭於原審及本院審理時坦認不諱（原審卷二第64頁、本
    院卷第107頁），核與證人黃冠騰於原審供證情節相符（原
    審卷一第184至193頁）。另參諸上揭卷附證人黃冠騰之前案
    紀錄表及通聯紀錄所示，黃冠騰確有施用第一級毒品之惡習
    ，及證人黃冠騰於97年10月間以0000000000號行動電話與被
    告持用之0000000000號行動電話通聯多次之事實。依此，足
    徵被告前揭自白及證人黃冠騰之證詞，確均與實情相符，應
    堪採信。從而，此部分事證已臻明確，被告於附表五所示之
    時間、地點、以附表五所示之方法，先後六次幫助證人黃冠
    騰施用海洛因毒品之犯行，均堪予認定，應依法論科。
  2.又證人陳鈞宸分別與被告聯絡後，先於附表六編號1所示之
    時間、地點、與被告各自出資2千元，由被告出面購得價值4
    千元份量之海洛因毒品後，被告再將其中價值2千元份量之
    海洛因毒品如數轉交給證人陳鈞宸施用，被告即以此方式幫
    助證人陳鈞宸施用海洛因；復於附表六編號2所示之時間、
    地點、與被告各自出資3千元，由被告出面購得價值4千元份
    量之海洛因毒品、價值2千元份量之安非他命毒品後，被告
    再將其中價值2千元份量之海洛因、價值1千元份量之安非他
    命毒品如數轉交給證人陳鈞宸施用，被告即以此方式同時幫
    助證人陳鈞宸施用海洛因及安非他命等情，業據證人陳鈞宸
    於原審供證綦詳（原審卷二第29至30頁），且參諸卷附證人
    陳鈞宸之前案紀錄表所示（原審卷一第65至81頁），證人陳
    鈞宸確有施用第一、二級毒品之前案紀錄，及被告復已坦認
    「伊確實曾經跟陳鈞宸一起合資購買海洛因、安非他命多次
    」之事實（原審卷一第48頁，原審卷二第64頁），由上益徵
    證人陳鈞宸之指訴為可採。被告以首揭情詞否認犯行，無非
    事後卸責之詞，諉無足取。從而，此部分事證已臻明確，被
    告於附表六編號1所示之時間、地點、以附表六編號1所示之
    方法，幫助證人陳鈞宸施用海洛因之犯行；被告於附表六編
    號2所示之時間、地點、以附表六編號2所示之方法，同時幫
    助證人陳鈞宸施用海洛因及安非他命之犯行，均堪予認定，
    自應依法論科。
三、按被告行為後法律有變更者，適用行為時之法律，但行為後
    之法律有利於行為人者，適用最有利於行為人之法律，刑法
    第2條第1項定有明文。而行為後法律有變更者，依刑法第2
    條第1項之規定為新舊法之比較時，應就罪刑有關之一切情
    形，比較其全部結果，而為整體之適用新法或舊法，不能割
    裂而分別適用有利益之條文（最高法院95年度台上字第6483
    號裁判意旨參照）。本件被告行為後，毒品危害防制條例已
    於98年5月20日修正公布第4條、第11條、第11條之1、第17
    條、第25條，並自公布後6個月即98年11月20日生效施行（
    95年6月25日臺灣高等法院暨所屬法院因應新修正毒品危害
    防制條例施行法律問題研討會會議結論參考，原審誤認係自
    98年5月22日生效），其中被告行為時之毒品危害防制條例
    第4條係規定：「製造、運輸、販賣第一級毒品者，處死刑
    或無期徒刑；處無期徒刑者，得併科新臺幣一千萬元以下罰
    金。」（第1項）、「製造、運輸、販賣第二級毒品者，處
    無期徒刑或七年以上有期徒刑，得併科新臺幣七百萬元以下
    罰金」（第2項），修正後規定則為：「製造、運輸、販賣
    第一級毒品者，處死刑或無期徒刑；處無期徒刑者，得併科
    新臺幣二千萬元以下罰金。」（第1項）、「製造、運輸、
    販賣第二級毒品者，處無期徒刑或七年以上有期徒刑，得併
    科新臺幣一千萬元以下罰金」（第2項）。經比較新舊法律
    規定，新法並未有利於行為人，自應適用行為時即修正前毒
    品危害防制條例第4條規定。
四、論罪部分：
  (一)核被告販賣海洛因予陳進中之所為，係犯修正前毒品危害防
    制條例第4條第1項之販賣第一級毒品罪。被告於販賣前持有
    海洛因之低度行為，為販賣之高度行為所吸收，不另論罪。
    又按同為販賣第一級毒品之人，其原因動機不一，犯罪情節
    未必盡同，或有大盤毒梟者，亦有中、小盤之分，甚或僅止
    於吸毒者友儕間為求互通有無之有償轉讓者亦有之，其販賣
    行為所造成危害社會之程度自屬有異，法律科處此類犯罪所
    設之法定最低本刑相同，不可謂不重。於此情形，倘依其情
    狀處以有期徒刑，即足以懲儆，並可達防衛社會之目的者，
    自非不可依客觀之犯行與主觀之惡性二者加以考量其情狀，
    是否有可憫恕之處，適用刑法第59條規定酌量減輕其刑，期
    使個案裁判之量刑，能斟酌至當，符合比例原則。查本案被
    告販賣第一級毒品海洛因之之對象僅一人，販賣次數僅1次
    及金額僅1千元、數量甚微，且未有囤積鉅量毒品遭查獲之
    情形，故其犯罪情節，顯與囤積鉅量毒品且動輒販賣數量達
    數百、甚或逾千公克以上毒品之集團性販毒情形有別，其所
    為對於他人及國家社會侵害之程度尚非重大，惡性並非重大
    不赦等一切情狀，認被告犯罪情節與毒品危害防制條例第4
    條第1項死刑、無期徒刑法定本刑相較，縱對之科以最低度
    法定刑猶嫌過重，在客觀上以一般國民生活經驗法則為之檢
    驗，實屬情輕法重，當足引起一般人之同情，是本院認為被
    告所為，顯有堪資憫恕之處，爰依刑法第59條規定酌量減輕
    其刑。
  (二)按以營利之意圖交付毒品，而收取對價之行為，觸犯販賣毒
    品罪；苟非基於營利之意圖，而以原價或低於原價，將原已
    購得之毒品有償轉讓予他人，僅得以轉讓毒品罪論處，二者
    行為互殊，且異其處罰。本件情形，被告係於未賺取任何代
    價之情形下，將其所持有之海洛因毒品，以原價轉讓予黃冠
    騰，故核被告如附表三、四之所為【即事實欄二之(二)、(三)】
    ，分別係犯毒品危害防制條例第8條第1項之轉讓第一級毒品
    罪（共六罪）。公訴人雖認被告上開所為均係犯毒品危害防
    制條例第4條第1項之販賣第一級毒品罪，惟查，被告雖係有
    償的將其所持有之海洛因毒品轉讓予證人黃冠騰，且證人黃
    冠騰於偵查及原審中固均供證：「被告說他是先將自己的海
    洛因毒品撥給我，但我的認知是向被告購買海洛因」云云（
    第341號偵查卷第15、16頁，原審卷一第191、193頁），然
    證人黃冠騰於偵查及原審亦同時供證稱「當時被告都是說這
    些海洛因是他自己要施用的，他是先撥一點給我」等語（第
    341號偵查卷第15、16頁，原審卷一第191、193頁），則被
    告與證人黃冠騰交易毒品時，究竟係基於營利之意圖，而低
    買高賣轉售牟利？或係非基於營利之意圖，而以原價有償轉
    讓毒品？即有未明，尚難遽依證人黃冠騰主觀上之認知「係
    向被告購買海洛因」，即認定被告確係基於營利之意圖而販
    賣海洛因以牟利。況且，證人黃冠騰於原審復供證「我本來
    是要找被告一起合買海洛因，被告說他那邊有，被告就先將
    其所有之海洛因毒品撥給我，我的認知是向被告買，但我不
    知道被告有沒有賺我的錢，而且我覺得他給我的量比一般市
    價還要多」等語甚明（原審卷一第189、191、193頁），顯
    見證人黃冠騰確實不知被告將海洛因毒品撥讓予伊時，究竟
    有無從中賺取任何利潤？因此，尚難以被告係有償撥讓海洛
    因毒品予證人黃冠騰，即遽認被告之所為乃屬營利販賣之行
    為。再參以被告與證人黃冠騰除曾多次一同合資購買海洛因
    毒品外，被告復多次幫證人黃冠騰購買海洛因毒品之事實，
    亦經認定如上述，可知被告與證人黃冠騰間之關係匪淺，則
    被告於未賺取任何代價之情形下，將其所持有之海洛因毒品
    ，以原價轉讓予黃冠騰，於情理上確有此可能。再者，公訴
    人所舉證人黃冠騰所使用0000000000號行動電話與被告使用
    之0000000000號行動電話之通聯紀錄，僅能證明被告與證人
    黃冠騰曾經通聯之事實，並無法證明被告將所持有之海洛因
    毒品撥給證人黃冠騰時，有低買高賣以牟利之行為，自不能
    據之而認定被告有營利販賣之行為。至於扣案之海洛因2包
    、安非他命1包、電子磅秤2台，係自乙○○處查扣，且乙○
    ○迭於警詢、偵查及本院時均供稱「查扣之毒品及電子磅秤
    係伊本人所有，係伊本身施用毒品時所用之物」等語（警詢
    卷第9、10、18頁，第101號偵查卷第104、105頁，本院卷第
    101頁背面），則上開扣案物亦不足據以證明被告有營利販
    賣毒品之行為。此外，公訴人復未能舉出其他證據證明被告
    係基於營利之意圖，將海洛因毒品販售予證人黃冠騰，以從
    中收取對價牟取利益。從而，綜核公訴人所舉之全部卷證資
    料，僅足認定被告之行為內容係於未賺取任何代價之情形下
    ，非基於營利之意圖，而將其所持有之海洛因毒品，以原價
    轉讓予黃冠騰，並不足以認定被告之行為內容係意圖營利而
    販賣海洛因毒品予證人黃冠騰，則依前所述，被告之所為僅
    該當於轉讓第一級毒品罪之構成要件，公訴人認為被告之所
    為該當於販賣第一級毒品罪，尚有誤會，惟因公訴人所指被
    告販賣第一級毒品罪，均與轉讓第一級毒品罪之基本社會事
    實相同，本院自均得變更起訴法條並加以審理。又被告於各
    次轉讓前持有海洛因之低度行為，均為轉讓之高度行為所吸
    收，均不另論罪。另被告與共犯乙○○間，就於附表四所載
    之轉讓海洛因犯行，有犯意聯絡與行為分擔，為共同正犯。
    又被告所犯附表三、四所示之六次轉讓海洛因之犯行，其犯
    意各別，行為互殊，應予分論併罰，公訴人認為屬於接續犯
    一罪，並非可採。
  (三)次按以營利之意圖交付毒品，而收取對價之行為，觸犯販賣
    毒品罪；若無營利之意圖，僅基於幫助施用毒品者取得供施
    用毒品之目的，而出面代購，或共同合資購買並分攤價金及
    分受毒品，則為施用毒品罪之幫助犯，二者行為互殊，且異
    其處罰。本件情形，被告係與證人黃冠騰一起合資購買海洛
    因，並將黃冠騰出資比例所應分得之海洛因毒品全數轉交予
    黃冠騰，而以上開合購之方式，便利助益黃冠騰施用海洛因
    毒品，故核被告附表五之所為【即事實欄二之(四)】，分別係
    犯刑法第30條第1項前段、毒品危害防制條例第10條第1項之
    幫助施用第一級毒品罪（共六罪）。公訴人雖認為被告前揭
    所為，均係犯毒品危害防制條例第4條第1項之販賣第一級毒
    品罪，惟查，證人黃冠騰於偵查中固曾指稱「伊係向被告購
    買海洛因」云云（第341號偵查卷第15、16頁，第2873號偵
    查卷第35、36頁），然其同時復另證稱「伊係與甲○○一起
    出錢合資買海洛因」云云（第2873號偵查卷第36頁），則其
    所稱與被告交易海洛因之情形，究係被告出售海洛因予伊？
    或係被告與伊一起出資合買海洛因？容有未明。況且，證人
    黃冠騰於原審審理時亦改稱「伊係與被告一起出資合買海洛
    因」等語（原審卷一第184至193頁），且被告亦坦認與證人
    黃冠騰一起出資合買海洛因毒品之事實，是證人黃冠騰於審
    理中之證詞應堪採信。因此，尚難遽採證人黃冠騰於偵查中
    真實性有疑之證詞，而推認被告有販賣海洛因牟利之犯行。
    至公訴人所舉證人黃冠騰所使用0000000000號行動電話與被
    告使用之0000000000號行動電話之通聯紀錄，僅能證明被告
    與證人黃冠騰曾經通聯之事實，並無法證明被告有販賣海洛
    因予證人黃冠騰以牟利之行為，自無從以上開通聯紀錄即而
    認定被告有營利販賣之行為。而扣案之海洛因2包、安非他
    命1包、電子磅秤2台，係自乙○○處查扣，且為乙○○所有
    ，業據證人乙○○迭於警詢、偵查及本院供證明確，已如上
    述，則上開扣案物亦不足據以證明被告有營利販賣毒品之行
    為。此外，公訴人復未能舉出其他證據證明被告係基於營利
    之意圖，將海洛因毒品販售予證人黃冠騰而從中牟取利益。
    從而，綜核公訴人所舉之全部卷證資料，僅足認定被告之行
    為內容係與證人黃冠騰合購海洛因，而幫助黃冠騰施用海洛
    因毒品，並不足以認定被告之行為內容係販賣海洛因毒品予
    證人黃冠騰，則依前所述，被告之所為僅該當於幫助施用第
    一級毒品罪之構成要件，公訴人認為被告之所為該當於販賣
    第一級毒品罪，尚有誤會，惟因公訴人所指被告販賣第一級
    毒品罪，均與幫助施用第一級毒品罪之基本社會事實相同，
    原審自均得變更起訴法條並加以審理。又被告於各次幫助行
    為前持有海洛因之低度行為，均為幫助施用之高度行為所吸
    收，均不另論罪。另被告所犯附表五所示之幫助施用第一級
    毒品犯行，其犯意各別，行為互殊，應予分論併罰，公訴人
    認為屬於接續犯一罪，並非可採。又被告幫助施用第一級毒
    品之犯行，為幫助犯，依刑法第30條第2項規定，均應按正
    犯之刑減輕之。
  (四)核被告於附表六編號1、2所載之時、地，分別與證人陳鈞宸
    共同合資購買海洛因；共同合資購買海洛因及安非他命，並
    將證人陳鈞宸出資比例所應分得之海洛因、安非他命毒品全
    數轉交予陳鈞宸，而以上開合購之方式，幫助陳鈞宸施用海
    洛因、安非他命毒品之所為【即事實欄二之(五)】，分別係犯
    刑法第30條第1項前段、毒品危害防制條例第10條第1項、第
    2 項之幫助施用第一級毒品罪、幫助施用第二級毒品罪。公
    訴人雖認被告上開所為係犯毒品危害防制條例第4條第1項、
    第2項之販賣第一、二級毒品罪，惟查，證人陳鈞宸於偵查
    中雖指稱「伊係向被告購買海洛因、安非他命」云云（第34
    1號偵查卷第61頁），然其於原審審理時已改稱「伊係與被
    告合資購買海洛因、安非他命，伊於檢察官偵查中所述都是
    不實的」等語甚明（原審卷二第27至30頁），其前後所證述
    之情節已迥然不同，何者可信已非無疑？況且，證人陳鈞宸
    於原審審理時係於供認先前偵查中所述屬於偽證之情形下，
    而為前揭之證言，且其所述之合買情節，亦與被告所坦認之
    情節相符，是證人陳鈞宸於審理中所證述之合買情節，應堪
    採信。因此，尚難遽採證人陳鈞宸於偵查中真實性有疑之證
    詞，而推認被告有販賣海洛因、安非他命牟利之犯行。至扣
    案之海洛因2包、安非他命1包、電子磅秤2台，係自乙○○
    處查扣，且為乙○○所有，已如前述，則上開扣案物亦不足
    據以證明被告有營利販賣毒品之行為。此外，公訴人復未能
    舉出其他證據證明被告有基於營利之意圖，而將海洛因、安
    非他命毒品販售予證人陳鈞宸而從中牟取利益之犯行。從而
    ，本件綜核公訴人所舉之全部卷證資料，僅足認定被告之行
    為內容係與證人陳鈞宸合購海洛因、安非他命，而幫助證人
    陳鈞宸施用海洛因、安非他命毒品，並不足以認定被告之行
    為內容係販賣海洛因、安非他命毒品予證人陳鈞宸，則依前
    所述，被告之所為僅該當於幫助施用第一、二級毒品罪之構
    成要件，公訴人認為被告之所為該當於販賣第一、二級毒品
    罪，尚有誤會，惟因公訴人所指被告販賣第一、二級毒品罪
    ，均與幫助施用第一、二級毒品罪之基本社會事實相同，本
    院自均得變更起訴法條並加以審理。另被告於各次幫助行為
    前持有海洛因、安非他命之低度行為，均為幫助施用之高度
    行為所吸收，均不另論罪。又被告於附表六編號2所載之時
    、地，係以一行為同時幫助陳鈞宸施用海洛因、安非他命毒
    品，為想像競合犯，應從一重之幫助施用第一級毒品罪處斷
    ，公訴人認為應分論併罰，亦有未合。另被告所犯附表六所
    示之幫助施用第一級毒品之犯行，其犯意各別，行為互殊，
    應予分論併罰，公訴人認為屬於接續犯一罪，並非可採。又
    被告幫助施用第一級毒品之犯行，均為幫助犯，依刑法第30
    條第2項規定，均應按正犯之刑減輕之。另被告有事實欄一
    所載之前案紀錄，於92年6月29日縮刑期滿執行有期徒刑完
    畢，有本院被告前案紀錄表在卷可參，其於受有期徒刑之執
    行完畢後，五年以內故意再犯有期徒刑以上之附表六所示幫
    助施用第一級毒品罪，俱為累犯，均應依刑法第47條第1項
    之規定加重其刑，並均與前揭減輕部分，先加重後減輕之。
  (五)被告所犯上開(一)至(四)所列之各罪，犯意各別，行為互殊，應
    予分論併罰。
、撤銷改判無罪暨原判決即判決無罪部分：
一、公訴意旨另以：(一)被告基於販賣第一級毒品之犯意，單獨或
    以請乙○○代為交付之方式，於97年2月間至同年11月間（
    未含上開陳進中於97年11月4日至同年月10日間之某時向被
    告購買1次），由陳進中以000000000號家用電話、00000000
    00號行動電話或公用電話與被告持用之0000000000、000000
    0000號行動電話聯絡，在被告位於宜蘭縣員山鄉○○路○段
    143巷23號4樓之3居所樓下、同縣宜蘭市育才國小門口、宜
    蘭市○○路巨人遊藝場等處，以2千元之價格交易5次，1千
    元之價格交易14次，共計19次，販賣海洛因予陳進中；(二)被
    告另基於販賣第二級毒品之犯意，於97年4月間某日21時許
    至同年7、8月間，由楊鏈璋與被告持用之000000000號行動
    電話聯絡，在宜蘭縣宜蘭市○○路哈利波特遊藝場、同縣市
    ○○街開心遊藝場內，以3千元之價格交易1次，2千元之價
    格交易7次，1千元之價格交易7次，共計15次，販賣安非他
    命予楊鏈璋，因認被告此部分所為均另涉犯販賣第一級、第
    二級毒品罪等語。
二、按犯罪事實應依證據認定之，無證據不得認定犯罪事實；不
    能證明被告犯罪者，應諭知無罪之判決；刑事訴訟法第154
    條第2項、第301條第1項定有明文。又事實之認定，應憑證
    據，如未能發現相當證據，或證據不足以證明，自不能以推
    測或擬制之方法，為裁判基礎，最高法院40年台上字第86號
    判例參照。且刑事訴訟上證明之資料，無論其為直接或間接
    證據，均須達於通常一般之人均不致有所懷疑，而得確信其
    為真實之程度，始得據為有罪之認定，若有關於被告是否犯
    罪之證明未能達此程度，而有合理懷疑之存在，致使無從形
    成有罪之確信，根據「罪證有疑，利於被告」之證據法則，
    即不得遽為不利被告之認定，最高法院76年度台上字第4986
    號判例參照。次按施用毒品者所稱其向某人買受毒品之指證
    ，不得作為有罪之唯一證據，仍須調查其他必要之證據，以
    察其是否與事實相符，為最高法院歷年來之見解，良以毒品
    買受者之指證，其憑信性於通常一般人已有所懷疑，尚難確
    信其為真實。況依毒品危害防制條例第17條之規定，其供出
    毒品來源而破獲者，復得減輕其刑，則其指證之真實性猶有
    疑慮，是施用毒品者之指證，其真實性有待其他必要證據加
    以補強。茲所謂必要之補強證據，固以不證明販賣毒品犯罪
    構成要件之全部事實為必要，但以與施用者之指證具有相當
    之關聯性為前提，其經與施用者之指證綜合判斷，已達於通
    常一般人均不致有所懷疑，而得確信施用者之指證為真實者
    ，始得為有罪之認定，此為無罪推定原則之必然推演，最高
    法院93年度台上字第6750號判決要旨參照。
三、公訴人認被告涉有上揭販賣海洛因予陳進中19次及販賣安非
    他命予楊鏈璋15次罪嫌，無非係以：證人陳進中、楊鏈璋分
    別於警詢及偵查中之證詞；扣案之海洛因2包、安非他命1包
    、電子磅秤2台等為其論據。惟訊據被告堅決否認有何上開
    販賣第一、二級毒品之犯行，辯稱：伊未販賣海洛因予陳進
    中，亦未曾販賣安非他命予楊鏈璋等語。經查：
  (一)證人陳進中、楊鏈璋於警詢中之陳述，均屬於被告以外之人
    於審判外之陳述，依刑事訴訟法第159條第1項規定，除法律
    有特別規定外，不得作為證據，且被告及辯護人於原審及本
    院審理時均已否認上開各證人陳述之證據能力。公訴人雖以
    ：證人楊鏈璋於審理中經傳拘未到，其所在已不明，審酌其
    於警詢時之陳述距案發時間較近，且與偵查中之證述內容相
    符，其於警詢中之陳述應具有可信之特別情形，依刑事訴訟
    法第159條之3規定應有證據能力；及證人陳進中於警詢時之
    陳述內容與偵查中所述相符，其於警詢中之陳述應具有可信
    之特別情形，依刑事訴訟法第159條之2規定應有證據能力。
    惟查，刑事訴訟法第159條之2規定「被告以外之人於檢察事
    務官、司法警察官或司法警察調查中所為之陳述，與審判中
    不符時，其先前之陳述具有較可信之特別情況，且為證明犯
    罪事實存否所必要者，得為證據。」、刑事訴訟法第159條
    之3規定「被告以外之人於審判中有下列情形之一，其於檢
    察事務官、司法警察官或司法警察調查中所為之陳述，經證
    明具有可信之特別情況，且為證明犯罪事實之存否所必要者
    ，得為證據：一、死亡者。二、身心障礙致記憶喪失或無法
    陳述者。三、滯留國外或所在不明而無法傳喚或傳喚不到者
    。四、到庭後無正當理由拒絕陳述者。」，其所謂「具有較
    可信之特別情況」（即學理上所稱之「特信性」），係指其
    先前之陳述，從當時客觀環境或條件等情況加以觀察，認係
    在較為可信為真實之特別情況下所為，例如被告以外之人出
    於自然之發言、臨終前之陳述，或違反自己利益之陳述等特
    別情形（蓋被告以外之人在類此特別情況下所為之陳述，通
    常而言，其虛偽之可能性偏低，可信之程度較高），足以取
    代審判中反對詰問之可信性保證者而言。故其先前之陳述是
    否具有較（審判中所為不同陳述）為可信之特別情況，應依
    其陳述當時外部各項客觀情況綜合比較判斷之。又此「特信
    性」屬傳聞證據例外取得證據能力之特別要件，與詢問筆錄
    必須經受詢人簽名、蓋章或按指印之形式要件，及供述證據
    必須具備「任意性」之一般證據能力要件有別。故被告以外
    之人先前所為與審判中不符之陳述，縱已經受詢人在先前陳
    述之筆錄上簽名或蓋章而具備形式上之要件，且其內容係出
    於自由意思而無不法取供情形，然仍必須具備前述「具有較
    為可信之特別情況」及「證明犯罪事實存否所必要」之特別
    要件，始符合傳聞證據之例外規定而具有證據能力。不能僅
    以被告以外之人先前陳述之筆錄，業經其簽名、蓋章，暨其
    所陳係出於自由意思，即謂具有較為可信之特別情況，而認
    具有證據能力。否則其嗣後於審判中所為與先前不符之陳述
    亦係出於其自由意思且合於筆錄形式要件，二者陳述之外部
    客觀情況相同，即無從判斷何者具有「較為」可信之特別情
    況。至上述規定所稱「為證明犯罪事實存否所必要」（即學
    理上所稱之「必要性」），係指先前陳述之重要待證事實部
    分，與審判中之陳述有所不符（包括審判中改稱忘記或不知
    道等，雖非完全相異，但實質內容已有不符之情形在內），
    而該審判外之陳述，係證明待證之犯罪事實存在或不存在所
    不可或缺，亦即就具體案情及相關卷證判斷，為發現實質真
    實目的，捨該項審判外之陳述，已無從再就同一供述者取得
    相同之供述內容，縱以其他證據代替，亦無從達到同一目的
    之情形者，始足當之。若除去先前之陳述，仍有其他相類之
    證據可資代替，並得據以證明待證之犯罪事實存在或不存在
    者，即與上述「必要性」之要件不合。而本件證人陳進中、
    楊鏈璋於警詢中之陳述，與其等於檢察官偵訊時之陳述內容
    相符（第2873號偵查卷第16至19、29至31 頁，第341號偵查
    卷第21至24、28至30頁），故渠等於偵查中之供述內容，已
    可取代渠等於警詢時之供述內容，則證人陳進中、楊鏈璋於
    警詢時之供述內容，已非證明被告犯罪事實存否所必要，依
    前揭說明，尚難認為證人陳進中、楊鏈璋於警詢中之陳述已
    具備刑事訴訟法第159條之2、之3所定「必要性」要件，自
    無從依此上開規定而認為渠等於警詢中之陳述具有證據能力
    。故檢察官執證人陳進中、楊鏈璋於警詢中之陳述為被告販
    賣第一、二級毒品之證據，要無足採。
  (二)又證人陳進中於偵查中固供證稱：「我從97年2月、3月開始
    到97年11月左右跟甲○○購買，都是購買海洛因，我都是用
    電話跟甲○○聯絡，我的電話是0000000或0000000000號行
    動電話，有時是用公共電話打給甲○○，甲○○的電話是00
    00000000，大部分都是我到甲○○位在員山鄉○○路○段住
    處跟甲○○拿毒品，‥我到甲○○樓下，有時是一手交錢一
    手貨，‥有時是我拿錢甲○○後，他上樓過沒多久，是甲○
    ○或乙○○把毒品拿下來給我，這段時間我跟甲○○約買過
    20、30次毒品，每次約買1千元至2千元，2千元大約有5、6
    次，其他都是1千元，我大約1個月用1次或2次，所以我1個
    月會跟甲○○買1次或2次，‥大約3、4次，就是我跟甲○○
    聯絡後，甲○○叫我過去他家，下來的人是乙○○，我就直
    接把錢交給乙○○，乙○○把海洛因交給我‥，我跟甲○○
    不是合資購買毒品，我是向甲○○購買毒品。」等語（第28
    73號偵查卷第29至31頁），及於原審供證：其於檢察官偵查
    中所述均係實在，並沒有說謊等語（原審卷二第20、22頁）
    。惟依陳進中於偵查所述其均係撥打被告所使用之00000000
    00號行動電話聯繫後進行毒品交易，然經警調閱被告所使用
    之0000000000號行動電話於「97年10月1日至同年11月12日
    」間之通聯紀錄結果，顯示陳進中僅於97年11月4、5、6日
    各2次及同月7、9、10日各1次，曾以其住處之00-0000000號
    市內電話與被告所使用之0000000000號行動電話聯繫外，並
    無被告所指以0000000000號行動電話或公共電話與被告所持
    用之上開行動電話通話之情形，此有通聯紀錄在卷可憑（警
    詢卷第98至114頁，第2873號偵查卷第22至27頁），與陳進
    中上開所稱自97年2月、3月起每月1至2次聯絡被告購買海洛
    因，前後向被告聯絡購買「20、30」次之情即有未合。況證
    人陳進中於原審供證：「（問：你說於偵查中所稱向被告購
    買海洛因二、三十次是實話，你怎麼還記得這二、三十次是
    如何算出來的？）不是我算的，當初是問我一個月吃幾次來
    計算的，然後問我對不對，我就說對。」、「（問：乙○○
    到底有無與被告參與販賣毒品給你？）沒有。她只是跟被告
    在一起而已。」等語（原審卷二第21、24頁），及證人乙○
    ○於本院供證：伊不認識陳進中，完全不知道這個人，更未
    無陳進中於偵查中所指曾交毒品予陳進中及收錢之情形等語
    （本院卷第101頁）。是陳進中所稱其施用之毒品海洛因均
    係向被告購買，共計購買「20、30次」之情，除上開97年11
    月4日至同年月10日間之某時向被告購買1次外，其餘向被告
    及被告之妻乙○○購買海洛因之供述是否與事實相符，自非
    無疑。又警方固於被告住處查扣海洛因二包、安非他命一包
    、電子磅秤二台，惟上開毒品及物品均係乙○○所有，業據
    乙○○迭於警詢、偵查及本院時均供稱「查扣之毒品及電子
    磅秤係伊本人所有，係伊本身施用毒品時所用之物」等語（
    警詢卷第9、10、18頁，第101號偵查卷第104、105頁，本院
    卷第101頁背面）故上述扣案物品亦殊難據為陳進中上開供
    證之補強證據。是陳進中上開供證，除上開97年11月4日至
    同年月10日間之某時向被告購買1次海洛因外，其餘另向被
    告及其妻乙○○購買海洛因至少19次之證言，因尚乏補強證
    據可佐，自難採憑。
  (三)另證人楊鏈璋於檢察官偵查中雖供證：伊都是打被告所留的
    0000000000號行動電話給被告，後來被告就直接叫伊到宜蘭
    市○○街的開心遊藝場去找他，伊係從97年4月至同年7、8
    月間，約向被告買過十幾次毒品，每次是1千元或2千元，1
    千元的有7、8次，2千元的也有7、8次，伊都是買安非他命
    ，沒有買過海洛因云云（第341號偵查卷第28至30頁），然
    證人所述聯絡交易方式，並無何通聯紀錄可為證人楊鏈璋所
    證向被告購買安非他命之補強證據。至扣案之海洛因2包、
    安非他命1包、電子磅秤2台，乃係乙○○所有，業據證人乙
    ○○供證在卷，已如前述，則上開扣案物亦不足以佐證證人
    楊鏈璋於偵查中指訴之真實性，無從據以證明被告有營利販
    賣安非他命予證人楊鏈璋之犯行。是本件除證人楊鏈璋於偵
    查中之供證外，並無被告之自白或其他補強證據，足以證明
    被告確有販賣安非他命予證人楊鏈璋以牟利之犯行。
  (四)檢察官上訴意旨雖以：證人楊鏈璋於原審審理中經傳拘未到
    ，應認其所在不明而傳喚不到；且審酌證人楊鏈璋於警詢之
    供述與偵查中相符，且係距案發時較近所為，認具有特別可
    信之情況，且為證明犯罪事實之存否所必要，依刑事訴訟法
    第159條之3之規定，應認楊鏈璋於警詢之供述有證據能力，
    故原審遽以排除，似嫌速斷云云。惟按刑事訴訟法第159條
    之3所謂「具有較可信之特別情況」（即學理上所稱之「特
    信性」），係指其陳述係在特別可信為真實之情況下所為者
    而言。例如被告以外之人出於自然之發言、臨終前之陳述，
    或違反自己利益之陳述等特別情形均屬之。蓋被告以外之人
    在類此特別情況下所為之陳述，其虛偽之可能性偏低，可信
    之程度較高，若該項陳述為證明犯罪事實存否所必要，依上
    規定，自得構成傳聞法則之例外，而承認其證據能力。上開
    規定所指「具有可信之特別情況」，係屬傳聞證據例外取得
    證據能力之特別要件，與一般供述證據必須具備任意性之證
    據能力要件有別，二者不可混為一談。故被告以外之人於檢
    察事務官、司法警察官或司法警察調查中所為之陳述，縱係
    出於任意性，然仍必須具備「具有可信之特別情況」及「證
    明犯罪事實存否所必要」之要件，始能採為證據。不能僅以
    被告以外之人在檢察事務官、司法警察官或司法警察調查中
    所為之陳述係出於其任意性，即謂具有特別可信之情況，而
    承認其證據能力（最高法院95年度台上字第918號判決要旨
    參照）。又前開傳聞證據之例外情形，自應有嚴格之證明，
    始符合上開規定，不得單憑警詢距案發時間較近，即逕謂該
    陳述較為可採。否則，警詢之時間順序通常在先，豈不造成
    該審判外陳述之證據價值，因距案發時間較近，即優於偵查
    中經具結或審判中經具結、詰問等程序所為陳述之不當結果
    （同院93年度台上字第2645號判決要旨參酌）。是檢察官徒
    以證人楊鏈璋於警詢之供述與偵查中相符，且係距案發時較
    近所為，而遽認其於審判外所為之陳述具有特別可信之情況
    云云，已無足採。況證人楊鏈璋於警詢時之陳述與偵查中所
    為供證前後一致，亦因尚乏其他補強證據（如通聯紀錄等）
    可佐，自難徒憑證人楊鏈璋之指證而遽認被告成立販賣第二
    級毒品犯行。
四、綜上，依檢察官起訴所列之上開證據資料，法院實無從獲得
    被告有罪之心證。揆諸前揭說明，被告此部分犯罪應屬不能
    證明。原審因而就被告被訴販賣第二級毒品予楊鏈璋共15次
    部分，諭知無罪，核無違誤。檢察官上訴意旨指摘原判決此
    部分為不當，為無理由，應予駁回。另原判決就被告被訴於
    97年2月間至同年11月間（不含上開有罪之97年11月4日至同
    年月10日間），先後販賣第一級毒品海洛因予陳進中共計19
    次（即原判決附表一所列15次及附表二所列4次）部分，未
    就全案事證詳為審酌，遽行對被告論科，自非允洽，被告提
    起上訴，否認此部分之犯罪（指摘原判決此部分不當），為
    有理由，自應由本院將原判決關於此部分撤銷，另為被告無
    罪之諭知。
肆、上訴駁回部分：
    原審就被告所犯如附表三至六部分（即事實欄二之(二)至(五)）
    ，罪證明確，因而適用刑事訴訟法第300條，毒品危害防制
    條例第8條第1項、第10條第1項、第2項，刑法第11條前段、
    第28條、第30條第1項前段、第2項、第55條、第47條第1項
    等規定，及審酌被告之素行、智識程度；犯罪之動機、目的
    、手段；任意轉讓及幫助他人施用具成癮性、濫用性、侵害
    性之第一、二級毒品，對他人身心健康及社會治安戕害甚鉅
    ；犯後態度等一切情狀，分別量處如附表三至六「宣告刑」
    欄所示之刑，並於各該罪名下為相關物品沒收之諭知；及就
    被告被訴販賣第二級毒品予楊鏈璋共15次部分，諭知無罪，
    均核無違誤。檢察官上訴意旨雖以：證人黃冠騰、陳鈞宸均
    於偵查中供證其等係向被告甲○○購買海洛因、安非他命，
    且審酌證人黃冠騰於接受交互詰問當日，係由被告之乾哥哥
    吳建福陪同到場，則證人黃冠騰於原審改稱：係與被告合資
    購買或是請被告代購等語，應屬事後迴護之詞，不足採信。
    又被告既與黃冠騰並非至親或有特殊之情誼關係，倘非有利
    可圖，自無甘冒觸犯重罪之風險，替黃冠騰代購、合資購買
    或轉讓海洛因予黃冠騰之理，故黃冠騰向被告取得海洛因部
    分，應屬向被告購買無訛。再者，證人陳均宸雖於審理中改
    稱有跟被告合買海洛因與安非他命，然就購買之方式、對象
    等事項所為之供述內容，均與被告所述之情節全然不同。況
    本件證人陳均宸係由被告聲請傳喚作證，而證人陳均宸在其
    另案被訴販賣毒品之案件，亦有聲請傳喚被告為其作證，以
    證明陳均宸並無販賣毒品予楊鏈章，則證人陳均宸於原審審
    理中翻異前詞，應屬係臨訟編篡及迴護被告之詞，而不足採
    信。然原審遽以採信，並認被告並無販賣海洛因及安非他命
    予陳均宸，似有未當云云。惟查施用毒品者所稱其向某人買
    受毒品之指證，不得作為有罪之唯一證據，仍須調查其他必
    要之證據，以察其是否與事實相符，為最高法院歷年來之見
    解，已如前述。本件檢察官除提出證人黃冠騰、陳鈞宸、楊
    鏈璋等毒品買受者之指證外，並無其他補強證據，是縱令上
    開各證人於偵審中所為供證前後一致，因檢察官並未舉出其
    他補強證據，而得確信其等之指訴為真實，自難徒憑證人黃
    冠騰、陳鈞宸、楊鏈璋於警詢或偵查中之供證而遽認被告成
    立販賣第一、二級毒品犯行。檢察官猶執前詞指摘原判決此
    部分不當（未認定被告有分別販賣海洛因、安非他命予黃冠
    騰、陳鈞宸、楊鏈璋之行為），及被告上訴否認附表三、四
    、六所列之各次犯行（至於附表五、七部分，被告於本院審
    理中撤回上訴），均為無理由，應予駁回。
伍、撤銷改判部分：
    原審就被告於97年11月間某日販賣海洛因予陳進中1次（即
    原判決附表二編號5）部分予以論罪科刑，固非無見，惟未
    經傳訊證人乙○○，遽依證人陳進中於偵查中之供證，認定
    證人乙○○係與被告共同犯販賣第一級毒品罪名，自有未當
    。被告上訴否認此部分犯罪，雖無理由，然原判決關於此部
    分既有如上瑕疵，即屬無可維持，自應由本院將之撤銷改判
    。爰審酌被告曾有多次違反肅清煙毒條例及麻醉藥品管理條
    例案件前科，素行不佳，有本院被告前案紀錄表可憑，其明
    知毒品對國人健康及社會秩序危害甚鉅，竟為牟利，損人利
    己，惡性實重，惟念其所得甚微，且僅販售1次，及其智識
    程度、生活狀況、犯後態度，量處有期徒刑十五年六月，以
    茲懲儆。又扣案之門號0000000000號行動電話1具（含SIM卡
    1 張）為被告所有，業據被告供承在卷，且係供犯販賣第一
    級毒品所用之物，亦據證人陳進中於偵查中供證明確，雖未
    扣案，然無證據證明業已滅失，應依毒品危害防制條例第19
    條第1項之規定宣告沒收之，如全部或一部不能沒收時，追
    徵其價額或以其財產抵償之。另被告販賣第一級毒品所得之
    財物1千元，雖亦未扣案，惟亦應依毒品危害防制條例第19
    條第1項之規定宣告沒收之，如全部或一部不能沒收時，以
    其財產抵償之（金錢不生追徵價額之問題）。至於其餘扣案
    之行動電話2具、SIM卡8張、毒品提撥器1支，被告已否認係
    供犯前揭各罪所用之物，且公訴人亦未能舉證證明上開物品
    與被告所犯前揭各罪有關，爰不另為沒收之諭知。另扣案之
    海洛因2包、安非他命1包、電子磅秤2台，為乙○○所有，
    業據證人乙○○供證在卷，而公訴人復未能舉證證明上開毒
    品、電子磅秤與被告所犯前揭販賣毒品罪有關，爰不併為沒
    收或沒收銷燬之諭知。
據上論斷，應依刑事訴訟法第369條第1項前段、第368條、第364
條、第299條第1項前段、第301條第1項前段，修正前毒品危害防
制條例第4條第1項，毒品危害防制條例第19條第1項，刑法第2條
第1項前段、第11條前段、第59條、第51條第5款，判決如主文。
本案經檢察官呂光華到庭執行職務。
中    華    民    國    99    年    7     月    1     日
                  刑事第二十一庭審判長法  官  蔡聰明
                                      法  官  趙文
                                      法  官  楊力進
以上正本證明與原本無異。
如不服本判決，應於收受送達後十日內向本院提出上訴書狀，其
未敘述上訴之理由者並得於提起上訴後十日內向本院補提理由書
（均須按他造當事人之人數附繕本）「切勿逕送上級法院」。
                                      書記官  彭威翔
中    華    民    國    99    年    7     月    1     日
附錄：本案論罪科刑法條全文
修正前毒品危害防制條例第4條第1項
製造、運輸、販賣第一級毒品者，處死刑或無期徒刑；處無期徒
刑者，得併科新臺幣一千萬元以下罰金。
毒品危害防制條例第8條第1項
轉讓第一級毒品者，處 1 年以上 7 年以下有期徒刑，得併科新
陳幣 1 百萬元以下罰金。
毒品危害防制條例第10條
施用第一級毒品者，處 6 月以上 5 年以下有期徒刑。
陳用第二級毒品者，處 3 年以下有期徒刑。
刑法第30條
幫助他人實行犯罪行為者，為幫助犯。雖他人不知幫助之情者，
亦同。
幫助犯之處罰，得按正犯之刑減輕之。
附表三：轉讓海洛因予證人黃冠騰部分
（以最有利於被告之次數、數量計算）
┌─┬─┬────┬────┬────┬────────┬────┬──┬───────┐
│編│毒│轉讓時間│轉讓地點│轉讓數量│聯絡轉讓方式    │所犯法條│罪名│宣告刑        │
│號│品│（民國）│        │        │                │        │    │              │
│  │種│        │        │        │                │        │    │              │
│  │類│        │        │        │                │        │    │              │
├─┼─┼────┼────┼────┼────────┼────┼──┼───────┤
│1 │海│97年（起│宜蘭縣宜│價值新臺│黃冠騰以00000000│毒品危害│轉讓│有期徒刑壹年肆│
│  │洛│訴書原繕│蘭市內小│幣（下同│95號行動電話與石│防制條例│第一│月。未扣案０九│
│  │因│為96年，│蜜蜂遊戲│）3千元 │漢成持用之093659│第8條第1│級毒│0000000│
│  │  │嗣經原審│場或哈利│之海洛因│4443號行動電話聯│項      │品罪│三號行動電話手│
│  │  │檢察官當│波特遊戲│（其數量│絡後，甲○○於未│        │    │機壹具（含 SIM│
│  │  │庭更正為│場附近  │未達加重│賺取任何代價之情│        │    │卡壹張）沒收之│
│  │  │97年，下│        │其刑標準│形下，答應將其先│        │    │，如全部或一部│
│  │  │同）7月 │        │-淨重五 │前已購得之海洛因│        │    │不能沒收時，追│
│  │  │至10月間│        │公克）  │毒品原價轉讓予黃│        │    │徵其價額或以其│
│  │  │之某日  │        │        │冠騰，並於左列地│        │    │財產抵償之；轉│
│  │  │        │        │        │點，由甲○○將左│        │    │讓第一級毒品所│
│  │  │        │        │        │列數量之海洛因毒│        │    │得財物新臺幣參│
│  │  │        │        │        │品交予黃冠騰，黃│        │    │仟元沒收之，如│
│  │  │        │        │        │冠騰則將3000元交│        │    │全部或一部不能│
│  │  │        │        │        │予甲○○。      │        │    │沒收時，以其財│
│  │  │        │        │        │                │        │    │產抵償之。    │
├─┼─┼────┼────┼────┼────────┼────┼──┼───────┤
│2 │海│97年7月 │宜蘭縣宜│價值2千 │黃冠騰以00000000│毒品危害│轉讓│有期徒刑壹年肆│
│  │洛│至10月間│蘭市內小│元之海洛│95號行動電話與石│防制條例│第一│月。未扣案０九│
│  │因│之某日  │蜜蜂遊戲│因（其數│漢成持用之093659│第8條第1│級毒│0000000│
│  │  │        │場或哈利│量未達加│4443號行動電話聯│項      │品罪│三號行動電話手│
│  │  │        │波特遊戲│重其刑標│絡後，甲○○於未│        │    │機壹具（含 SIM│
│  │  │        │場附近  │準-淨重 │賺取任何代價之情│        │    │卡壹張）沒收之│
│  │  │        │        │五公克）│形下，答應將其先│        │    │，如全部或一部│
│  │  │        │        │        │前已購得之海洛因│        │    │不能沒收時，追│
│  │  │        │        │        │毒品原價轉讓予黃│        │    │徵其價額或以其│
│  │  │        │        │        │冠騰，並於左列地│        │    │財產抵償之；轉│
│  │  │        │        │        │點，由甲○○將左│        │    │讓第一級毒品所│
│  │  │        │        │        │列數量之海洛因毒│        │    │得財物新臺幣貳│
│  │  │        │        │        │品交予黃冠騰，黃│        │    │仟元沒收之，如│
│  │  │        │        │        │冠騰則將 2000 元│        │    │全部或一部不能│
│  │  │        │        │        │交予甲○○。    │        │    │沒收時，以其財│
│  │  │        │        │        │                │        │    │產抵償之。    │
├─┼─┼────┼────┼────┼────────┼────┼──┼───────┤
│3 │海│97年7月 │宜蘭縣宜│價值2千 │黃冠騰以00000000│毒品危害│轉讓│有期徒刑壹年肆│
│  │洛│至10月間│蘭市內小│元之海洛│95號行動電話與石│防制條例│第一│月。未扣案０九│
│  │因│之某日  │蜜蜂遊戲│因（其數│漢成持用之093659│第8條第1│級毒│0000000│
│  │  │        │場或哈利│量未達加│4443號行動電話聯│項      │品罪│三號行動電話手│
│  │  │        │波特遊戲│重其刑標│絡後，甲○○於未│        │    │機壹具（含 SIM│
│  │  │        │場附近  │準-淨重 │賺取任何代價之情│        │    │卡壹張）沒收之│
│  │  │        │        │五公克）│形下，答應將其先│        │    │，如全部或一部│
│  │  │        │        │        │前已購得之海洛因│        │    │不能沒收時，追│
│  │  │        │        │        │毒品原價轉讓予黃│        │    │徵其價額或以其│
│  │  │        │        │        │冠騰，並於左列地│        │    │財產抵償之；轉│
│  │  │        │        │        │點，由甲○○將左│        │    │讓第一級毒品所│
│  │  │        │        │        │列數量之海洛因毒│        │    │得財物新臺幣貳│
│  │  │        │        │        │品交予黃冠騰，黃│        │    │仟元沒收之，如│
│  │  │        │        │        │冠騰則將2000元交│        │    │全部或一部不能│
│  │  │        │        │        │予甲○○。      │        │    │沒收時，以其財│
│  │  │        │        │        │                │        │    │產抵償之。    │
└─┴─┴────┴────┴────┴────────┴────┴──┴───────┘
附表四：與乙○○共同轉讓海洛因予證人黃冠騰部分
（以最有利於被告之次數、數量計算）
┌─┬─┬────┬────┬────┬────────┬────┬──┬───────┐
│編│毒│轉讓時間│轉讓地點│轉讓數量│聯絡轉讓方式    │所犯法條│罪名│宣告刑        │
│號│品│（民國）│        │        │                │        │    │              │
│  │種│        │        │        │                │        │    │              │
│  │類│        │        │        │                │        │    │              │
├─┼─┼────┼────┼────┼────────┼────┼──┼───────┤
│1 │海│97年（起│宜蘭縣員│價值新臺│黃冠騰以00000000│毒品危害│共同│有期徒刑壹年肆│
│  │洛│訴書原繕│山鄉員山│幣（下同│95號行動電話與石│防制條例│轉讓│月。未扣案０九│
│  │因│為96年，│路1段143│）2千元 │漢成持用之093659│第8條第1│第一│0000000│
│  │  │嗣經原審│巷23號4 │之海洛因│4443號行動電話聯│項      │級毒│三號行動電話手│
│  │  │檢察官當│樓之3   │（其數量│絡後，甲○○於未│        │品罪│機壹具（含 SIM│
│  │  │庭更正為│        │未達加重│賺取任何代價之情│        │    │卡壹張）沒收之│
│  │  │97年，下│        │其刑標準│形下，答應將其先│        │    │，如全部或一部│
│  │  │同）7月 │        │-淨重五 │前已購得之海洛因│        │    │不能沒收時，與│
│  │  │至10月間│        │公克）  │毒品原價轉讓予黃│        │    │乙○○連帶追徵│
│  │  │之某日  │        │        │冠騰，並於左列地│        │    │其價額或以渠等│
│  │  │        │        │        │點，由知情之吳叔│        │    │財產連帶抵償之│
│  │  │        │        │        │謙將左列數量之海│        │    │；轉讓第一級毒│
│  │  │        │        │        │洛因毒品交予黃冠│        │    │品所得財物新臺│
│  │  │        │        │        │騰，黃冠騰則將20│        │    │幣貳仟元與吳叔│
│  │  │        │        │        │00元交予甲○○。│        │    │謙連帶沒收之，│
│  │  │        │        │        │                │        │    │如全部或一部不│
│  │  │        │        │        │                │        │    │能沒收時，以渠│
│  │  │        │        │        │                │        │    │等財產連帶抵償│
│  │  │        │        │        │                │        │    │之。          │
├─┼─┼────┼────┼────┼────────┼────┼──┼───────┤
│2 │海│97年7月 │宜蘭縣員│價值2千 │黃冠騰以00000000│毒品危害│共同│有期徒刑壹年肆│
│  │洛│至10月間│山鄉員山│元之海洛│95號行動電話與石│防制條例│轉讓│月。未扣案０九│
│  │因│之某日  │路1段143│因（其數│漢成持用之093659│第8條第1│第一│0000000│
│  │  │        │巷23號4 │量未達加│4443號行動電話聯│項      │級毒│三號行動電話手│
│  │  │        │樓之3   │重其刑標│絡後，甲○○於未│        │品罪│機壹具（含 SIM│
│  │  │        │        │準-淨重 │賺取任何代價之情│        │    │卡壹張）沒收之│
│  │  │        │        │五公克）│形下，答應將其先│        │    │，如全部或一部│
│  │  │        │        │        │前已購得之海洛因│        │    │不能沒收時，與│
│  │  │        │        │        │毒品原價轉讓予黃│        │    │乙○○連帶追徵│
│  │  │        │        │        │冠騰，並於左列地│        │    │其價額或以渠等│
│  │  │        │        │        │點，由知情之吳叔│        │    │財產連帶抵償之│
│  │  │        │        │        │謙將左列數量之海│        │    │；轉讓第一級毒│
│  │  │        │        │        │洛因毒品交予黃冠│        │    │品所得財物新臺│
│  │  │        │        │        │騰，黃冠騰則將20│        │    │幣貳仟元與吳叔│
│  │  │        │        │        │00元交予甲○○。│        │    │謙連帶沒收之，│
│  │  │        │        │        │                │        │    │如全部或一部不│
│  │  │        │        │        │                │        │    │能沒收時，以渠│
│  │  │        │        │        │                │        │    │等財產連帶抵償│
│  │  │        │        │        │                │        │    │之。          │
├─┼─┼────┼────┼────┼────────┼────┼──┼───────┤
│3 │海│97年7月 │宜蘭縣員│價值1千 │黃冠騰以00000000│毒品危害│共同│有期徒刑壹年肆│
│  │洛│至10月間│山鄉員山│元之海洛│95號行動電話與石│防制條例│轉讓│月。未扣案０九│
│  │因│之某日  │路1段143│因（其數│漢成持用之093659│第8條第1│第一│0000000│
│  │  │        │巷23號4 │量未達加│4443號行動電話聯│項      │級毒│三號行動電話手│
│  │  │        │樓之3   │重其刑標│絡後，甲○○於未│        │品罪│機壹具（含 SIM│
│  │  │        │        │準-淨重 │賺取任何代價之情│        │    │卡壹張）沒收之│
│  │  │        │        │五公克）│形下，答應將其先│        │    │，如全部或一部│
│  │  │        │        │        │前已購得之海洛因│        │    │不能沒收時，與│
│  │  │        │        │        │毒品原價轉讓予黃│        │    │乙○○連帶追徵│
│  │  │        │        │        │冠騰，並於左列地│        │    │其價額或以渠等│
│  │  │        │        │        │點，由知情之吳叔│        │    │財產連帶抵償之│
│  │  │        │        │        │謙將左列數量之海│        │    │；轉讓第一級毒│
│  │  │        │        │        │洛因毒品交予黃冠│        │    │品所得財物新臺│
│  │  │        │        │        │騰，黃冠騰則將10│        │    │幣壹仟元與吳叔│
│  │  │        │        │        │00元交予甲○○。│        │    │謙連帶沒收之，│
│  │  │        │        │        │                │        │    │如全部或一部不│
│  │  │        │        │        │                │        │    │能沒收時，以渠│
│  │  │        │        │        │                │        │    │等財產連帶抵償│
│  │  │        │        │        │                │        │    │之。          │
└─┴─┴────┴────┴────┴────────┴────┴──┴───────┘
附表五：與證人黃冠騰合買海洛因，幫助證人黃冠騰施用海洛因
        部分
┌─┬─┬────┬───┬───────────┬────┬──┬───────┐
│編│毒│時    間│地點  │幫助方法              │所犯法條│罪名│宣告刑        │
│號│品│（民國）│      │                      │        │    │              │
│  │種│        │      │                      │        │    │              │
│  │類│        │      │                      │        │    │              │
├─┼─┼────┼───┼───────────┼────┼──┼───────┤
│1 │海│97年（起│宜蘭縣│黃冠騰為取得海洛因毒品│刑法第30│幫助│有期徒刑陸月。│
│  │洛│訴書原繕│壯圍鄉│施用，於左列時間以0936│條第1項 │施用│未扣案門號０九│
│  │因│為96年，│海世界│555595號行動電話與石漢│前段、毒│第一│0000000│
│  │  │嗣經原審│釣蝦場│成持用之0000000000號行│品危害防│級毒│三號行動電話手│
│  │  │檢察官當│附近  │動電話聯絡後，二人談妥│制條例第│品罪│機壹具（含 SIM│
│  │  │庭更正為│      │「各自出資新臺幣（下同│10條第1 │    │卡壹張）沒收之│
│  │  │97年，下│      │）3千元一同合資購買海 │項      │    │。            │
│  │  │同）7月 │      │洛因，所購得之海洛因則│        │    │              │
│  │  │至10月間│      │各分得一半」，黃冠騰即│        │    │              │
│  │  │之某日  │      │將3千元交予甲○○，由 │        │    │              │
│  │  │        │      │甲○○將二人共同出資之│        │    │              │
│  │  │        │      │6千元交予不詳之販毒者 │        │    │              │
│  │  │        │      │，並收受所購得價值6千 │        │    │              │
│  │  │        │      │元之海洛因，甲○○隨即│        │    │              │
│  │  │        │      │再將其中一半之海洛因（│        │    │              │
│  │  │        │      │即價值3千元之份量）交 │        │    │              │
│  │  │        │      │給黃冠騰，黃冠騰隨之便│        │    │              │
│  │  │        │      │施用上開海洛因，甲○○│        │    │              │
│  │  │        │      │即以此方式幫助黃冠騰施│        │    │              │
│  │  │        │      │用海洛因。            │        │    │              │
├─┼─┼────┼───┼───────────┼────┼──┼───────┤
│2 │海│97年7月 │宜蘭縣│黃冠騰為取得海洛因毒品│刑法第30│幫助│有期徒刑陸月。│
│  │洛│至10月間│壯圍鄉│施用，於左列時間以0936│條第1項 │施用│未扣案門號０九│
│  │因│之某日  │海世界│555595號行動電話與石漢│前段、毒│第一│0000000│
│  │  │        │釣蝦場│成持用之0000000000號行│品危害防│級毒│三號行動電話手│
│  │  │        │附近  │動電話聯絡後，二人談妥│制條例第│品罪│機壹具（含 SIM│
│  │  │        │      │「各自出資3千元一同合 │10條第1 │    │卡壹張）沒收之│
│  │  │        │      │資購買海洛因，所購得之│項      │    │。            │
│  │  │        │      │海洛因則各分得一半」，│        │    │              │
│  │  │        │      │黃冠騰即將3千元交予石 │        │    │              │
│  │  │        │      │漢成，由甲○○將二人共│        │    │              │
│  │  │        │      │同出資之6千元交予不詳 │        │    │              │
│  │  │        │      │之販毒者，並收受所購得│        │    │              │
│  │  │        │      │價值6千元之海洛因，石 │        │    │              │
│  │  │        │      │漢成隨即再將其中一半之│        │    │              │
│  │  │        │      │海洛因（即價值3千元之 │        │    │              │
│  │  │        │      │份量）交給黃冠騰，黃冠│        │    │              │
│  │  │        │      │騰隨之便施用上開海洛因│        │    │              │
│  │  │        │      │，甲○○即以此方式幫助│        │    │              │
│  │  │        │      │黃冠騰施用海洛因。    │        │    │              │
├─┼─┼────┼───┼───────────┼────┼──┼───────┤
│3 │海│97年7 月│宜蘭縣│黃冠騰為取得海洛因毒品│刑法第30│幫助│有期徒刑陸月。│
│  │洛│至10 月 │壯圍鄉│施用，於左列時間以0936│條第1項 │施用│未扣案門號０九│
│  │因│間之某日│海世界│555595號行動電話與石漢│前段、毒│第一│0000000│
│  │  │        │釣蝦場│成持用之0000000000號行│品危害防│級毒│三號行動電話手│
│  │  │        │附近  │動電話聯絡後，二人談妥│制條例第│品罪│機壹具（含 SIM│
│  │  │        │      │「各自出資3千元一同合 │10條第1 │    │卡壹張）沒收之│
│  │  │        │      │資購買海洛因，所購得之│項      │    │。            │
│  │  │        │      │海洛因則各分得一半」，│        │    │              │
│  │  │        │      │黃冠騰即將3千元交予石 │        │    │              │
│  │  │        │      │漢成，由甲○○將二人共│        │    │              │
│  │  │        │      │同出資之6千元交予不詳 │        │    │              │
│  │  │        │      │之販毒者，並收受所購得│        │    │              │
│  │  │        │      │價值6千元之海洛因，石 │        │    │              │
│  │  │        │      │漢成隨即再將其中一半之│        │    │              │
│  │  │        │      │海洛因（即價值3千元之 │        │    │              │
│  │  │        │      │份量）交給黃冠騰，黃冠│        │    │              │
│  │  │        │      │騰隨之便施用上開海洛因│        │    │              │
│  │  │        │      │，甲○○即以此方式幫助│        │    │              │
│  │  │        │      │黃冠騰施用海洛因。    │        │    │              │
├─┼─┼────┼───┼───────────┼────┼──┼───────┤
│4 │海│97年7 月│宜蘭縣│黃冠騰為取得海洛因毒品│刑法第30│幫助│有期徒刑陸月。│
│  │洛│至10 月 │壯圍鄉│施用，於左列時間以0936│條第1項 │施用│未扣案門號０九│
│  │因│間之某日│海世界│555595號行動電話與石漢│前段、毒│第一│0000000│
│  │  │        │釣蝦場│成持用之0000000000號行│品危害防│級毒│三號行動電話手│
│  │  │        │附近  │動電話聯絡後，二人談妥│制條例第│品罪│機壹具（含 SIM│
│  │  │        │      │「各自出資3千元一同合 │10條第1 │    │卡壹張）沒收之│
│  │  │        │      │資購買海洛因，所購得之│項      │    │。            │
│  │  │        │      │海洛因則各分得一半」，│        │    │              │
│  │  │        │      │黃冠騰即將3千元交予石 │        │    │              │
│  │  │        │      │漢成，由甲○○將二人共│        │    │              │
│  │  │        │      │同出資之6千元交予不詳 │        │    │              │
│  │  │        │      │之販毒者，並收受所購得│        │    │              │
│  │  │        │      │價值6千元之海洛因，石 │        │    │              │
│  │  │        │      │漢成隨即再將其中一半之│        │    │              │
│  │  │        │      │海洛因（即價值3千元之 │        │    │              │
│  │  │        │      │份量）交給黃冠騰，黃冠│        │    │              │
│  │  │        │      │騰隨之便施用上開海洛因│        │    │              │
│  │  │        │      │，甲○○即以此方式幫助│        │    │              │
│  │  │        │      │黃冠騰施用海洛因。    │        │    │              │
├─┼─┼────┼───┼───────────┼────┼──┼───────┤
│5 │海│97年7 月│宜蘭縣│黃冠騰為取得海洛因毒品│刑法第30│幫助│有期徒刑陸月。│
│  │洛│至10 月 │壯圍鄉│施用，於左列時間以0936│條第1項 │施用│未扣案門號０九│
│  │因│間之某日│海世界│555595號行動電話與石漢│前段、毒│第一│0000000│
│  │  │        │釣蝦場│成持用之0000000000號行│品危害防│級毒│三號行動電話手│
│  │  │        │附近  │動電話聯絡後，二人談妥│制條例第│品罪│機壹具（含 SIM│
│  │  │        │      │「各自出資3千元一同合 │10條第1 │    │卡壹張）沒收之│
│  │  │        │      │資購買海洛因，所購得之│項      │    │。            │
│  │  │        │      │海洛因則各分得一半」，│        │    │              │
│  │  │        │      │黃冠騰即將3千元交予石 │        │    │              │
│  │  │        │      │漢成，由甲○○將二人共│        │    │              │
│  │  │        │      │同出資之6千元交予不詳 │        │    │              │
│  │  │        │      │之販毒者，並收受所購得│        │    │              │
│  │  │        │      │價值6千元之海洛因，石 │        │    │              │
│  │  │        │      │漢成隨即再將其中一半之│        │    │              │
│  │  │        │      │海洛因（即價值3千元之 │        │    │              │
│  │  │        │      │份量）交給黃冠騰，黃冠│        │    │              │
│  │  │        │      │騰隨之便施用上開海洛因│        │    │              │
│  │  │        │      │，甲○○即以此方式幫助│        │    │              │
│  │  │        │      │黃冠騰施用海洛因。    │        │    │              │
├─┼─┼────┼───┼───────────┼────┼──┼───────┤
│6 │海│97年7 月│宜蘭縣│黃冠騰為取得海洛因毒品│刑法第30│幫助│有期徒刑陸月。│
│  │洛│至10 月 │壯圍鄉│施用，於左列時間以0936│條第1項 │施用│未扣案門號０九│
│  │因│間之某日│海世界│555595號行動電話與石漢│前段、毒│第一│0000000│
│  │  │        │釣蝦場│成持用之0000000000號行│品危害防│級毒│三號行動電話手│
│  │  │        │附近  │動電話聯絡後，二人談妥│制條例第│品罪│機壹具（含 SIM│
│  │  │        │      │「各自出資2千元一同合 │10條第1 │    │卡壹張）沒收之│
│  │  │        │      │資購買海洛因，所購得之│項      │    │。            │
│  │  │        │      │海洛因則各分得一半」，│        │    │              │
│  │  │        │      │黃冠騰即將2千元交予石 │        │    │              │
│  │  │        │      │漢成，由甲○○將二人共│        │    │              │
│  │  │        │      │同出資之4千元交予不詳 │        │    │              │
│  │  │        │      │之販毒者，並收受所購得│        │    │              │
│  │  │        │      │價值4千元之海洛因，石 │        │    │              │
│  │  │        │      │漢成隨即再將其中一半之│        │    │              │
│  │  │        │      │海洛因（即價值2千元之 │        │    │              │
│  │  │        │      │份量）交給黃冠騰，黃冠│        │    │              │
│  │  │        │      │騰隨之便施用上開海洛因│        │    │              │
│  │  │        │      │，甲○○即以此方式幫助│        │    │              │
│  │  │        │      │黃冠騰施用海洛因。    │        │    │              │
└─┴─┴────┴───┴───────────┴────┴──┴───────┘
附表六：與證人陳鈞宸合買海洛因、安非他命，幫助證人陳鈞宸
        施用海洛因、安非他命部分
┌─┬─┬────┬───┬───────────┬────┬──┬───────┐
│編│毒│時    間│地點  │幫助方法              │所犯法條│罪名│宣告刑        │
│號│品│（民國）│      │                      │        │    │              │
│  │種│        │      │                      │        │    │              │
│  │類│        │      │                      │        │    │              │
├─┼─┼────┼───┼───────────┼────┼──┼───────┤
│1 │海│96年底某│宜蘭縣│陳鈞宸為取得海洛因毒品│刑法第30│幫助│有期徒刑柒月。│
│  │洛│日      │宜蘭市│施用，於左列時間以電話│條第1項 │施用│              │
│  │因│        │進士路│與甲○○聯絡後，二人談│前段、毒│第一│              │
│  │  │        │附近  │妥「各自出資新臺幣（下│品危害防│級毒│              │
│  │  │        │      │同）2千元一同合資購買 │制條例第│品罪│              │
│  │  │        │      │海洛因，所購得之海洛因│10條第1 │，累│              │
│  │  │        │      │則各分得一半」後，陳鈞│項      │犯  │              │
│  │  │        │      │宸即將2千元交予甲○○ │        │    │              │
│  │  │        │      │，由甲○○將二人共同出│        │    │              │
│  │  │        │      │資之4千元交予不詳之販 │        │    │              │
│  │  │        │      │毒者，並收受所購得價值│        │    │              │
│  │  │        │      │4千元之海洛因，甲○○ │        │    │              │
│  │  │        │      │隨即再將其中一半之海洛│        │    │              │
│  │  │        │      │因（即價值2千元之份量 │        │    │              │
│  │  │        │      │）交給陳鈞宸，陳鈞宸隨│        │    │              │
│  │  │        │      │之便施用上開海洛因，石│        │    │              │
│  │  │        │      │漢成即以此方式幫助陳鈞│        │    │              │
│  │  │        │      │宸施用海洛因。        │        │    │              │
├─┼─┼────┼───┼───────────┼────┼──┼───────┤
│2 │海│97年2月 │宜蘭縣│陳鈞宸為取得海洛因、安│刑法第30│幫助│有期徒刑捌月。│
│  │洛│初某日  │員山鄉│非他命毒品施用，乃於左│條第1項 │施用│              │
│  │因│        │某統一│列時間以電話與甲○○聯│前段、毒│第一│              │
│  │、│        │超商附│絡後，二人談妥「各自出│品危害防│級毒│              │
│  │安│        │近    │資2千元一同合資購買海 │制條例第│品罪│              │
│  │非│        │      │洛因，各自出資1千元一 │10條第1 │，累│              │
│  │他│        │      │同合資購買安非他命，所│項、第2 │犯  │              │
│  │命│        │      │購得之海洛因、安非他命│項      │    │              │
│  │  │        │      │則各分得一半」後，陳鈞│        │    │              │
│  │  │        │      │宸即將3千元交予甲○○ │        │    │              │
│  │  │        │      │，由甲○○將二人共同出│        │    │              │
│  │  │        │      │資之6千元交予不詳之販 │        │    │              │
│  │  │        │      │毒者，並收受所購得價值│        │    │              │
│  │  │        │      │4千元之海洛因、價值2千│        │    │              │
│  │  │        │      │元之海洛因，甲○○隨即│        │    │              │
│  │  │        │      │再將其中一半之海洛因、│        │    │              │
│  │  │        │      │安非他命（即價值2千元 │        │    │              │
│  │  │        │      │之份量之海洛因、價值1 │        │    │              │
│  │  │        │      │千元之份量之海洛因）交│        │    │              │
│  │  │        │      │給陳鈞宸，陳鈞宸隨之便│        │    │              │
│  │  │        │      │施用上開海洛因、安非他│        │    │              │
│  │  │        │      │命，甲○○即以此方式同│        │    │              │
│  │  │        │      │時幫助陳鈞宸施用海洛因│        │    │              │
│  │  │        │      │、安非他命。          │        │    │              │
└─┴─┴────┴───┴───────────┴────┴──┴───────┘

司法院資訊處製作；財團法人民間司法改革基金會備份。
